# 请问陈版分期收款确认收入问题

提问人：qingpendayu 时间：2020-07-30 12:21:00
陈版您好，我现在在审计一家旅游服务公司，合同中规定了按阶段由客户提供阶段验收报告，然后付款，但是在实际中，并没有阶段验收报告，但是已经按照合同要求开具发票、付款，请问这时候可以确认收入嘛？

回答人：chenyiwei
考虑合同条款约定，判断这是否属于在一段时间内履约的履约义务；关注实际履约情况。你说的情况多数是不可以按开票确认收入的。